智慧財產及商業法院民事裁定  
110年度司民全字第2號
聲  請  人  ○○科技股份有限公司


法定代理人  ○○○              
代  理  人  劉偉立律師                            
相  對  人  ○○○                                    
上列當事人間侵害營業秘密有關財產權爭議事件，聲請人聲請
假扣押，本院裁定如下：
    主  文
聲請人以新臺幣壹仟萬元或同額之兆豐國際商業銀行之無記名可
轉讓定期存單為相對人供擔保後，得對於相對人之財產於新臺幣
參仟萬元之範圍內為假扣押。
相對人如為聲請人供擔保金新臺幣參仟萬元後，得免為或撤銷假
扣押。
聲請程序費用新臺幣壹仟元由相對人負擔。　　
　　理  由
一、按債權人就金錢請求或得易為金錢請求之請求，欲保全強制
    執行者，得聲請假扣押；又假扣押，非有日後不能強制執行
    或甚難執行之虞者，不得為之，民事訴訟法第522 條第1 項
    、第523 條第1 項定有明文。次按，請求及假扣押之原因，
    應釋明之。前項釋明如有不足，而債權人陳明願供擔保或法
    院認為適當者，法院得定相當之擔保，命供擔保後為假扣押
   ，民事訴訟法第526 條第1 項、第2 項定有明文。
二、聲請意旨略以：相對人原為聲請人之技術經理，負責晶片開
    發，離職時聲請人與其簽有「競業限制暨保密協議書」，詎
    相對人竟違反該保密協議書第2條第5項之保持營業秘密義務
    ，竊取聲請人之營業秘密，從事與聲請人直接競爭之IC設計
    業務，離職後即以其所設立之第三人○○科技有限公司（下稱
    ○○公司）接案，以違法侵害營業秘密之方式，利用聲請人之
    機密資訊，與中國大陸之第三人○○○○○○○○科技公司、○○○○○○
    公司等合作技術開發，獲得營業收入至少已達美金38萬5,49
    5.59元，相對人犯罪事實已臻明確，業經檢察官提起公訴，
    聲請人得依營業秘密法第12條、第13條等規定，向相對人請
    求損害賠償，並得請求法院酌定三倍之賠償，聲請人得向相
    對人請求之金額至少為美金115萬6,486元，換算新臺幣（下
    同）約為3,215萬332元。起訴書更指出相對人就犯行立於主
    導地位，犯後否認犯行，亦有滅證之事實，態度不佳等情狀
    ，而遭檢察官建請從重量刑。甚且，相對人竟於刑事偵查結
    案起訴之際，迅速解散其所設立之第三人○○公司，結清銀行
    帳戶餘額，顯有隱匿資產、脫產躲避執行之虞。聲請人為保
    全未來之執行，聲請就相對人之財產於3,000萬元範圍內予
    以假扣押，聲請人願提供擔保以代釋明之不足等語。
三、經查，本件聲請人主張其營業秘密，遭相對人故意侵害，致
    其受有損害等情，業據其提出相對人簽署之「競業限制暨保
    密協議書」、第三人○○公司之公司登記（歷史資料）、臺灣
    新竹地方檢察署檢察官起訴書（以上均影本）等為證。堪認
    聲請人已就假扣押之本案請求為相當之釋明。聲請人復主張
    相對人不但否認犯行，且竟於刑事偵查結案起訴之際，迅速
    解散其所設立之第三人○○公司，顯有隱匿資產、脫產躲避執
    行之虞，並提出臺灣新竹地方檢察署檢察官起訴書、第三人
    ○○公司之公司登記資料（以上均影本）等為證。雖已釋明本
    件金錢之請求，有日後不能強制執行或甚難執行之虞，惟此
    部分之釋明仍有不足，而聲請人已陳明願供擔保以補釋明之
    不足，且經本院認為適當，爰依首揭規定酌定相當之擔保，
    命供擔保後為假扣押。
四、如不服本裁定，應於裁定送達後10日內，以書狀向本院司法事務官提出異議。　　　　　　　　　　　　　　　　　
中　　華　　民　　國　　110 　年　　11　　月　　29　　日
                      智慧財產第三庭
                              司法事務官　曹英香
附註：
一、聲請人收受本裁定正本後已逾30日者，不得聲請執行。
二、聲請人依本裁定辦理提存後，應另行具狀並預繳執行費 用
    ，聲請地方法院強制執行；並於執行完畢後，向本院陳報執
    行之法院及執行案號。